# Sécurisation de l'application

Nous ajoutons une couche de sécurité au site de suivi de collecte grâce au package **shinyManager**. Les utilisateurs s'authentifieront via un identifiant et à un mot de passe que vous définirez par ailleurs.

## Test avec un identifiant / mot de passe en dur

Il faut modifier le fichier R/app_server.R :

```{r}
#| label: secure_app_server
#| eval: false
#' @import shiny
#' @import shinymanager
#' @noRd

app_server <- function(input, output, session) {
  # Your application server logic
  res_auth <- shinymanager::secure_server(
    check_credentials = shinymanager::check_credentials(
      data.frame(
        user = c("id"), # mandatory
        password = c("123456"), # mandatory
        start = NA, # optinal (all others)
        expire = NA,
        admin = c(FALSE),
        comment = "Simple and secure authentification mechanism
  for single ‘Shiny’ applications.",
        stringsAsFactors = FALSE
      )
    )
  )

  # liste de vos modules
  mod_module1_server("module1_1")
  mod_module2_server("module2_1")
}

```

Puis vous modifiez le fichier R/run_app.R pour modifier l'ui :

```{r}
#| label: run_app
#| eval: false
run_app <- function(
  onStart = NULL,
  options = list(),
  enableBookmarking = NULL,
  uiPattern = "/",
  ...
) {
  with_golem_options(
    app = shinyApp(
      ui = shinymanager::secure_app(app_ui, language = "fr"),
      server = app_server,
      onStart = onStart,
      options = options,
      enableBookmarking = enableBookmarking,
      uiPattern = uiPattern
    ),
    golem_opts = list(...)
  )
}

```

Vous relancez l'application et vous verrez un écran d'authentification. Saisissez votre identifiant et mot de passe.

## Passage avec des secrets gérés par le datalab




Il faut modifier le fichier R/app_server.R :

```{r}
#| label: secure_app_server_with_secrets
#| eval: false
#' @import shiny
#' @import shinymanager
#' @noRd

app_server <- function(input, output, session) {
  # Your application server logic
  res_auth <- shinymanager::secure_server(
    check_credentials = shinymanager::check_credentials(
      data.frame(
        user = c(Sys.getenv("LOGIN_SITE_1"), Sys.getenv("LOGIN_SITE_2")), # mandatory
        password = c(Sys.getenv("MDP_SITE_2"), Sys.getenv("MDP_SITE_2")), # mandatory
        start = NA, 
        expire = c(NA, NA),
        admin = c(FALSE, FALSE),
        comment = "Simple and secure authentification mechanism
  for single ‘Shiny’ applications.",
        stringsAsFactors = FALSE
      )
    )
  )

  # liste de vos modules
  mod_module1_server("module1_1")
  mod_module2_server("module2_1")
}

```